臺灣桃園地方法院刑事判決
110年度交簡上字第255號
上  訴  人  
即  被  告  林  鼎


上列上訴人即被告因公共危險案件，不服本院中華民國110年6月
2日所為110年度桃交簡字第1276號第一審刑事簡易判決（聲請簡
易判決處刑書案號：110年度速偵字第1701號），提起上訴，本
院管轄之第二審合議庭判決如下︰
    主  文
上訴駁回。
    事實及理由
一、本案經審理結果，認本院第一審刑事簡易判決以被告林鼎所
    為，係犯刑法第185條之3第1項第1款之不能安全駕駛動力交
    通工具而駕駛罪，且被告前亦曾因酒醉駕車公共危險案件，
    經檢察官為緩起訴處分（參見卷附之臺灣高等法院被告前案
    紀錄表），被告竟未記取教訓，無視法律規範，漠視自身及
    其他用路人之生命、身體、財產法益，復再次於酒後吐氣所
    含酒精濃度達每公升0.6毫克，已無安全駕駛動力交通工具
    能力之情形下，執意駕駛動力交通工具機車上路，已對於自
    身及其他道路用路人造成嚴重之危害，幸未發生損害自己或
    其他用路人生命、身體、財產之車禍實害等不能安全駕駛車
    輛之危險程度；犯後已坦承犯行，態度尚佳等一切情狀，量
    處被告有期徒刑3月，併科罰金新臺幣3萬元，並諭知易科罰
    金、易服勞役之折算標準，其認事用法並無違法或不當，量
    刑亦屬妥適。除補充被告於本院第二審審理中亦坦承其前開
    酒後駕車之犯行外，其餘引用附件原審判決書所記載之事實
    、證據及理由。
二、被告上訴意旨以：自己沒前科，自己又因疫情關係久無工作
    ，罹患憂鬱症，案發當天接到工作通知，所以才會在飲酒後
    冒險騎機車去工作，原審判太重，希望判緩刑云云，被告雖
    提出衛生福利部桃園療養院診斷證明書開立其罹患持續性憂
    鬱症之乙種診斷證明書1份為證，固可認其罹患癌症之事實
    。惟查：（一）被告認原審量刑過重部分：刑法第185條之3
    第1項第1款之酒醉駕車公共危險罪，係處罰服用酒類後酒精
    濃度已達不得駕車之法定標準，而仍駕車之行為，並非處罰
    飲酒行為。依卷附被告臺灣高等法院被告前案紀錄表（見本
    院110年度交簡上字第255號卷第23頁至24頁）可知，被告既
    於先前已有酒後駕車遭檢察官緩起訴之紀錄，則於自己飲酒
    後，本應有不可酒後駕車之認知。案發時不論是否其確因疫
    情關係久無工作，罹患憂鬱症之原因而飲酒，惟既知自己有
    飲酒，即不應貿然駕車，然其竟於飲酒後酒精濃度已達不得
    駕車之法定標準，駕車而有上開酒後駕車之公共危險行為，
    尤屬不該，而被告上訴意旨所陳之理由，均未具體指摘原判
    決有何不法及違誤，且原審綜合本案被告酒後駕車之犯罪情
    節、犯罪所生之危害，及其智識程度、經濟狀況暨犯後態度
    等一切情狀，量處上開刑度，並無失當，難認原審判決有何
    違誤之處，被告空言指摘原審量刑過重，請求緩刑云云，非
    有理由。（二）綜上所述，被告上訴意旨仍執前詞，指摘原
    審判決不當，為無理由，應予駁回其上訴。
據上論斷，應依刑事訴訟法第455條之1第1項、第3項、第368條
、第373條，判決如主文。
本案經檢察官鄭朝光聲請簡易判決處刑，經檢察官范玟茵到庭執
行職務。
中　　華　　民　　國　　110 　年　　12　　月　　27　　日
                  刑事第三庭  審判長法  官  謝順輝
                                    法  官  林莆晉
                                    法  官  呂秉炎
以上正本證明與原本無異。
不得上訴。
　　　　　　　　　　　　　　　      書記官　曾雋行
中　　華　　民　　國　　110 　年　　12　　月　　28　　日

附件：
臺灣桃園地方法院刑事簡易判決
110年度桃交簡字第1276號
聲　請　人　臺灣桃園地方檢察署檢察官
被　　　告　林鼎  女  民國00年0月0日生
                      身分證統一編號：Z000000000號
　　　　　　　　　  　住○○市○○區○○街00巷00弄00號
上列被告因公共危險案件，經檢察官聲請以簡易判決處刑（110
年度速偵字第1701號），本院判決如下：
    主  文
林鼎駕駛動力交通工具而有吐氣所含酒精濃度達每公升零點二五
毫克以上情形，處有期徒刑參月，併科罰金新臺幣參萬元，有期
徒刑如易科罰金、罰金如易服勞役，均以新臺幣壹仟元折算壹日
。
    犯罪事實及理由
一、本案犯罪事實、證據及應適用之法條，均引用檢察官聲請簡
    易判決處刑書（如附件）之記載。
二、茲以行為人之責任為基礎，審酌被告行為時年齡為36歲，學
    歷為大學肄業、職業為業務員之智識程度、生活狀況及其素
    行；飲用酒類後，易使意識能力、行為能力失去控制，於飲
    酒後駕駛動力交通工具，實對於自身及其他道路用路人造成
    嚴重危害，故刑法增訂第185 條之3 酒後駕車公共危險罪，
    並屢次修正提高法定刑度，目的在促使駕駛人保持清晰正常
    之判斷及反應能力，減低交通事故之發生，以保障駕駛人自
    身及整體用路人之生命、身體、財產法益，且政府已經大力
    宣導酒後駕車危害、禁止酒後駕車行為，被告前亦曾因酒醉
    駕車公共危險案件，經檢察官為緩起訴處分（參見卷附之臺
    灣高等法院被告前案紀錄表），被告竟未記取教訓，無視法
    律規範，漠視自身及其他用路人之生命、身體、財產法益，
    復再次於酒後吐氣所含酒精濃度達每公升0.6 毫克，已無安
    全駕駛動力交通工具能力之情形下，執意駕駛動力交通工具
    機車上路，已對於自身及其他道路用路人造成嚴重之危害，
    幸未發生損害自己或其他用路人生命、身體、財產之車禍實
    害等不能安全駕駛車輛之危險程度；犯後已坦承犯行，態度
    尚佳等一切情狀，酌情量處如主文所示之刑，並諭知易科罰
    金、易服勞役之折算標準，以示警懲。
三、依刑事訴訟法第449 條第1 項前段、第454 條第2 項，刑法
    第185 條之3 第1 項第1 款、第41條第1 項前段、第42條第
    3 項前段，刑法施行法第1 條之1 第1 項，逕以簡易判決處
    刑如主文。
四、如不服本判決，得於收受判決書送達後20日內，以書狀敘述
    理由（須附繕本），經本庭向本院管轄第二審之合議庭提起
    上訴。
中    華    民    國    110   年     6    月     2    日
                        刑事第二庭法  官  劉家祥
以上正本證明與原本無異。
如不服本判決，應於判決送達後20日內向本院提出上訴狀（應附
繕本）。
                                  書記官  劉世揚
中    華    民    國   110    年    6     月    2     日
附錄本案論罪法條全文：刑法第185 條之3 、刑法施行法第1 條
之1第1項。
中華民國刑法第185條之3
駕駛動力交通工具而有下列情形之一者，處 2 年以下有期徒刑
，得併科 20 萬元以下罰金：
一、吐氣所含酒精濃度達每公升零點二五毫克或血液中酒精濃度
    達百分之零點零五以上。
二、有前款以外之其他情事足認服用酒類或其他相類之物，致不
    能安全駕駛。
三、服用毒品、麻醉藥品或其他相類之物，致不能安全駕駛。因
    而致人於死者，處 3 年以上 10 年以下有期徒刑；致重傷
    者，處 1 年以上 7 年以下有期徒刑。
曾犯本條或陸海空軍刑法第 54 條之罪，經有罪判決確定或經緩
起訴處分確定，於五年內再犯第 1 項之罪因而致人於死者，處
無期徒刑或 5 年以上有期徒刑；致重傷者，處 3 年以上 10 年
以下有期徒刑。
中華民國刑法施行法第1條之1第1項
（罰金貨幣單位與罰鍰倍數）
中華民國九十四年一月七日刑法修正施行後，刑法分則編所定罰
金之貨幣單位為新臺幣。
附件：
臺灣桃園地方檢察署檢察官聲請簡易判決處刑書
                                   110年度速偵字第1701號
    被      告  林鼎    女  36歲（民國00年0月0日生）
                        住○○市○○區○○街00巷00弄00號
                        國民身分證統一編號：Z000000000號
上列被告因公共危險案件，業經偵查終結，認為宜聲請以簡易判
決處刑，茲將犯罪事實及證據並所犯法條分敘如下：
         犯罪事實
一、林鼎自民國 110 年 3 月 31 日凌晨 3 時許起至同日上午9
     時許止，在桃園市○○區○○街 00 巷 00 弄 00 號住處飲用
    高粱酒後，未待酒精代謝完竣，明知飲酒後已達不得駕駛動
    力交通工具之程度，仍基於酒後駕駛動力交通工具之犯意，
    於110 年3 月31日晚間8 時40分許，自上址騎乘車牌號碼00
    0 —GGG 號普通重型機車離去。嗣於同日晚間9 時18分許，
    行經桃園市中壢區中山路2 巷口前為警攔檢，並經測得其吐
    氣所含酒精濃度達每公升0.60毫克。
二、案經桃園市政府警察局中壢分局報告偵辦。
         證據並所犯法條
一、上揭犯罪事實，業據被告林鼎於警詢及偵訊中坦承不諱，復
    有桃園市政府警察局中壢分局當事人酒精測定紀錄表及桃園
    市政府警察局舉發違反道路交通管理事件通知單在卷可稽，
    被告犯嫌堪以認定。
二、核被告所為，係犯刑法第 185 條之 3 第 1 項第 1 款之公
    共危險罪嫌。
三、依刑事訴訟法第451條第1項聲請逕以簡易判決處刑。
     此  致
臺灣桃園地方法院
中    華    民    國   110    年    4     月    7     日
                               檢  察  官  鄭朝光
本件證明與原本無異
中    華    民    國   110    年    4     月    30    日
                               書  記  官  林佳妤
附記事項：
本件係依刑事訴訟法簡易程序辦理，法院簡易庭得不傳喚被告、
輔佐人、告訴人、告發人等出庭即以簡易判決處刑；被告、被害
人、告訴人等對告訴乃論案件如已達成民事和解而要撤回告訴或
對非告訴乃論案件認有受傳喚到庭陳述意見之必要時，請即另以
書狀向簡易法庭陳述或請求傳訊。
附錄所犯法條全文：
中華民國刑法第185條之3第1項第1款
駕駛動力交通工具而有下列情形之一者，處 2 年以下有期徒刑
，得併科 20 萬元以下罰金：
一、吐氣所含酒精濃度達每公升零點二五毫克或血液中酒精濃度
    達百分之零點零五以上。
二、有前款以外之其他情事足認服用酒類或其他相類之物，致不
    能安全駕駛。
三、服用毒品、麻醉藥品或其他相類之物，致不能安全駕駛。
因而致人於死者，處 3 年以上 10 年以下有期徒刑；致重傷者
，處 1 年以上 7 年以下有期徒刑。
曾犯本條或陸海空軍刑法第 54 條之罪，經有罪判決確定或經緩
起訴處分確定，於五年內再犯第 1 項之罪因而致人於死者，處
無期徒刑或 5 年以上有期徒刑；致重傷者，處 3 年以上 10 年
以下有期徒刑。